臺灣雲林地方法院民事裁定
111年度家調裁字第12號
聲  請  人  詹玓霖  
相  對  人  詹詩筠  

上列當事人間請求確認親子關係不存在事件，本院裁定如下：
    主    文
確認聲請人詹玓霖（男、民國00年0月0日生、國民身分證統一編
號：Z000000000號）與相對人詹詩筠（女、民國00年0月00日生
、國民身分證統一編號：Z000000000號）間之親子關係不存在。
程序費用由聲請人負擔。
    理    由
一、聲請意旨略以：兩造間相處不愉快，造成聲請人生活上之困
    擾，之後，聲請人得知訴外人周雁軫才是聲請人之生母，遂
    與周雁軫於民國111年3月7日一同前往接受親子血緣鑑定，
    依鑑定結果，可確認聲請人確實非相對人所親生，故請求確
    認兩造間之親子關係不存在等語。
二、相對人則對聲請人主張之事實及親子鑑定報告均無意見，並
    請求法院依兩造合意為裁定等語。
三、按當事人就不得處分之事項，其解決事件之意思已甚接近或
    對於原因事實之有無不爭執者，得合意聲請法院為裁定；法
    院為前項裁定前，應參酌調解委員之意見及家事調查官之報
    告，依職權調查事實及必要之證據，並就調查結果使當事人
    或知悉之利害關係人有陳述意見之機會；當事人聲請辯論者
    ，應予准許，家事事件法第33條第1項、第2項定有明文。又
    依同法第35條第1項規定，上開裁定確定者，與確定判決有
    同一之效力。本件聲請人請求確認其與相對人間之親子關係
    不存在，屬當事人不得處分之事項，惟兩造於111年4月28日
    調解期日依前揭家事事件法第33條第1項之規定，合意聲請
    法院裁定，本院自應依前揭規定為裁定。
四、經查，聲請人主張其非相對人所生，然聲請人之戶籍登記上
    記載相對人為其母親，則兩造間有無親子關係存在，攸關兩
    造間有無基於直系血親關係所生之扶養、繼承等私法上權利
    ，此等法律關係有無之不安狀態得以確認判決除去，是聲請
    人提起本件確認親子關係不存在之訴，應認其有即受確認判
    決之法律上利益。又聲請人主張之事實，業據其提出戶籍謄
    本、博微生物科技股份有限公司分子生物實驗室DNA基因圖
    譜型別分析報告等件為證。而依上開分析報告檢附之DNA親
    緣關係諮詢報告單，鑑定結果為：「綜合研判：送檢註明為
    周雁軫與詹玓霖之檢體，其相對應之各DNA型別均無不符，
    故不排除一親等直系親緣關係之機率為99.00000000％。CPI
    值＝00000000.8 PP值＝0.0000000000」等語，並審酌相對人
    對此鑑定結果均不爭執，亦無任何反證可以證明兩造具有親
    子血緣關係，可資否認上開親子鑑定報告之科學推論，則綜
    合上開事證，堪認聲請人主張其與相對人間確實未有親子關
    係存在乙節屬實。從而，聲請人聲請確認兩造之親子關係不
    存在，為有理由，爰裁定如主文第1項所示。
五、依家事事件法第33條、第97條、非訟事件法第21條第2項、
    民事訴訟法第95條、第81條第2款，裁定如主文。
中　　華　　民　　國　　111 　年　　5 　　月　　20　　日
                  家事法庭  法  官  王雅苑
以上正本係照原本作成。
如不服本裁定，應於送達後10日內向本院提出抗告狀。
中　　華　　民　　國　　111 　年　　5 　　月　　20　　日
                            書記官  鄭巧偉